臺灣高雄地方法院刑事判決　　　　　　　100年度易字第286號
公　訴　人　臺灣高雄地方法院檢察署檢察官
被　　　告　張運鴻
上列被告因竊盜案件，經檢察官提起公訴（100 年度偵字第2830
號），本院判決如下：
    主  文
張運鴻犯竊盜罪，累犯，處有期徒刑月，如易科罰金，以新臺
幣壹仟元折算壹日。
    事  實
一、張運鴻前因竊盜案件，經本院以99年度審簡字第1001號判處
    有期徒刑2 月確定，甫於民國99年9 月12日縮刑期滿執行完
    畢，仍不知悔改，於100 年1 月8 日10時15分許，見曾春榮
    位於高雄巿美濃區○○街○ 段280 巷28號住處大門未上鎖，
    意圖為自己不法之所有，進入曾春榮住處（侵入住居部分未
    據告訴）徒手竊取屋內之聲寶牌電視機1 臺、電視遙控器1
    個及汽車鑰匙1 支，得手後欲將前開電視機等物搬離現場時
    ，適為曾春榮之友人邱滿昌發現，張運鴻遂將前開電視機棄
    置於上址屋外，迅即逃離；嗣張運鴻於同日14時50分再次前
    往上址，曾春榮即報警處理，警方到場後經張運鴻同意搜索
    其所騎乘之車牌號碼ZXI-558 號輕型機車，在置物箱內扣得
    前開曾春榮失竊之電視遙控器1 個及汽車鑰匙1 支，始查悉
    上情。
二、案經高雄市政府警察局旗山分局移請臺灣高雄地方法院檢察
    署檢察官偵查起訴。
    理  由
一、按被告以外之人於審判外之言詞或書面陳述，除法律有規定
    者外，不得作為證據，刑事訴訟法第159 條第1 項定有明文
    ；又被告以外之人於審判外之陳述，雖不符合同法第159 條
    之1 至第159 條之4 之規定，但經當事人於審判程序同意作
    為證據，法院審酌該言詞陳述或書面陳述作成時之情況，認
    為適當者，亦得為證據。當事人、代理人或辯護人於法院調
    查證據時，知有第159 條第1 項不得為證據之情形，而未於
    言詞辯論終結前聲明異議者，視為有前項之同意，刑事訴訟
    法第159 條之5 亦著有明文。查本判決下列所引用之各該被
    告以外之人於審判外之陳述，核屬傳聞證據部分，因均經當
    事人於法院審判期日中表示同意有證據能力（見本院易卷57
    頁），且迄至言詞辯論終結前亦未再聲明異議，本院審酌此
    等證據資料製作時之情況，尚無違法不當及證明力明顯過低
    之瑕疵，亦認為以之作為證據應屬適當，故揆諸前開規定，
    應認前揭證據資料均例外有證據能力。
二、訊據被告張運鴻對於前揭竊盜既遂之犯罪事實坦承不諱（本
    院易字卷第60頁），核與證人即被害人曾春榮、目擊者邱滿
    昌於警詢之證述相符（警卷第11、13至14頁），復有扣案之
    汽車鑰匙1 支、電視搖控器1 個可佐，足認被告之自白與事
    實相符，堪予採信。本件事證明確，被告犯行堪予認定，應
    依法論科。
三、另被告為上開竊盜行為後，刑法第321 條業於100 年1 月26
    日修正公布，並於同年月28日施行。又依刑法第2 條第1項
    規定：「行為後法律有變更者，適用行為時之法律。但行為
    後之法律有利於行為人者，適用最有利於行為人之法律」。
    查修正後刑法第321 條規定：「犯竊盜罪而有下列情形之一
    者，處6 月以上、5 年以下有期徒刑，得併科新臺幣10萬元
    以下罰金：一、侵入住宅或有人居住之建築物、船艦或隱匿
    其內而犯之者。二、毀越門扇、牆垣或其他安全設備而犯之
    者。三、攜帶兇器而犯之者。四、結夥3 人以上而犯之者。
    五、乘火災、水災或其他災害之際而犯之者。六、在車站、
    埠頭、航空站或其他供水、陸、空公眾運輸之舟、車、航空
    機內而犯之者。前項之未遂犯罰之。」，經比較新舊法之規
    定，新法增加「得併科罰金」之規定外，並刪除原第1 款「
    於夜間」之要件，且就第6 款增加「航空站、其他供水、陸
    、空公眾運輸之舟、車、航空機內」之要件，核均屬加重刑
    罰或擴大加重竊盜構成要件之涵攝範圍，是修正後刑法第32
    1 條第1 項之規定並未有利於行為人，而應適用修正前刑法
    第321 條第1 項之規定，是故，本件被告係於日間侵入他人
    宅竊盜，尚不符修正前刑法第321 條第1 項第1 款規定，故
    僅成立刑法第320 條第1項之普通竊盜罪，先予敘明。
四、核被告所為，係犯刑法第320 條第1 項普通竊盜罪。被告有
    如事實欄所載前案科刑紀錄，有臺灣高等法院被告前案紀錄
    表在卷足憑，被告前受徒刑執行完畢後，5 年內故意再犯
    本件法定刑為有期徒刑以上之罪，應論以累犯並加重其刑。
    爰本院審酌被告張運鴻，任意竊取他人之財物，行為實有不
    該，惟念其犯後坦承犯行，且竊得之電視遙控器1 個及汽車
    鑰匙1 支業經被害人曾春榮領回，有贓物認領保管單1 紙可
    查（見偵卷第15頁），並審酌被告自陳國中畢業、家境不佳
    等一切情狀，量處如主文所示之刑，並諭知易科罰金之折算
    標準，以示儆懲。至扣案之電視遙控器1 個及汽車鑰匙1支
    非被告所有，並已發還被害人，亦非違禁物，即無庸諭知沒
    收，併此敘明。
據上論斷，應依刑事訴訟法第299 條第1 項前段，刑法第2 條第
1 項前段、第320 條第1 項、第47條第1 項、第41條第1 項前段
，刑法施行法第1 條之1 ，判決如主文。
本案經檢察官張雅婷到庭執行職務。
中    華    民    國  100     年    5     月    30    日
                  刑事第十八庭      法  官  高瑞聰
以上正本證明與原本無異。
如不服本判決應於收受送達後10日內向本院提出上訴書狀，並應
敘述具體理由；如未敘述上訴理由者，應於上訴期間屆滿後20日
內向本院補提理由書（均須按他造當事人之人數附繕本）「切勿
逕送上級法院」。
中    華    民    國   100    年    6     月    3     日
                                    書記官  林修弘
附錄本案論罪之法條：
刑法第320條第1項
意圖為自己不法之所有或第三人不法之所有，而竊取他人之動產
者，為竊盜罪，處5 年以下有期徒刑、拘役或500 元以下罰金。